---
title: "Combindando CSVs num só data frame"
author: Thomas Jagoda & Dan Reznik
date: Abril, 2019
output: github_document
---

```{r,echo=F}
knitr::opts_chunk$set(
  cache=T,
  collapse=T,
  comment="#>",
  dpi=96,
  fig.align="center",
  out.width='100%'
)
```

## Motivação 

Neste projeto mostramos algumas maneiras de combinar arquivos .csv avulsos num só data frame. Analisamos os segintes casos:

* Quando os arquivos encontram-se avulsos e não compactados
* Quando os arquivos encontram-se compactados num só "zipfile"

Abaixo almejamos "montar" um só data frame com dados de 27 capitais brasileiras espalhados em 4 csvs no diretório `data` ou num zipfile.

Para fins de simplificação, os arquivos tratados não possuem defeitos, já estão codificados em `UTF-8`, e têm todos o mesmo cabeçalho e número de colunas (o número de linhas é variável entre eles).

### Carrega Pacotes

```{r,message=F}
library(tidyverse)
library(fs)
library(zip)
```

## Concatenação Manual

Obtem vetor dos nomes de arquivos CSV filtrados por regexp

```{r}
fname_vec <- dir_ls("data",regexp = "capitais\\d{2}\\.csv") %>%
  as.character
fname_vec
```

* Carrega 1o arquivo

```{r}
df01 <- read_csv(fname_vec[1])
```

```{r,echo=F}
df01 %>% knitr::kable()
```

* Carrega 2o arquivo

```{r,message=F}
df02 <- read_csv(fname_vec[2])
```

```{r,echo=F}
df02 %>% knitr::kable()
```

* Combina 1o e 2o arquivo usando `bind_rows()`

```{r}
df01 %>% bind_rows(df02)
```

* Carrega 3o arquivo 

```{r,message=F}
df03 <- read_csv(fname_vec[3])
```

```{r,echo=F}
df03 %>% knitr::kable()
```

* Combina 1o,2o, e 3o com `bind_rows()`

```{r}
df123 <- df01 %>%
  bind_rows(df02) %>%
  bind_rows(df03)
```

```{r,echo=F}
df123 %>% knitr::kable()
```

* Maneira alternativa de combiná-los

```{r}
df123a <- bind_rows(df01,df02,df03)
```

```{r,echo=F}
df123a %>% knitr::kable()
```

## Concatenação Automatizada

Combina com `purrr::map_dfr()`, note que o data frame de saída possui 27 linhas

```{r,message=F}
df_all <- fname_vec %>%
  map_dfr(read_csv)
```

```{r,echo=F}
df_all %>% knitr::kable()
```

### Concatenação a partir de um zip

Lista arquivos no diretório `data` com a extensão "zip"

```{r}
zipfile <- dir_ls("data",regexp="\\.zip$") %>% as.character
zipfile
```

Lista arquivos dentro do arquivo encontrado

```{r}
fnames_zip <- zip_list(zipfile)
```

Função auxiliar, a ser iterada abaixo, que executará as
seguintes operações:

1. extrai um arquivo do zipfile
1. deposita-o no diretorio corrente
1. lê data frame com `read_csv()`
1. deleta o arquivo.

```{r}
unzip_read_delete <- function(fname_csv,zipfile) {
  unzip(zipfile,fname_csv)
  df <- read_csv(fname_csv)
  file_delete(fname_csv)
  df # importante retornar um tibble q sera usado por map_dfr()
}
```

Itera sobre arquivos no zip, concatenando-os com `map_dfr()`

```{r,message=F}
df_all_map <- fnames_zip$filename %>%
  map_dfr(unzip_read_delete,zipfile)
# map_dfr(~unzip_read_delete(.x,zipfile))
```

```{r,echo=F}
df_all_map %>% knitr::kable()
```

